【裁判字號】    99,聲,2984
【裁判日期】    991025
【裁判案由】    聲請更定累犯之刑
【裁判全文】
臺灣高等法院刑事裁定                  99年度聲字第2984號
聲  請  人  臺灣高等法院檢察署檢察官
受  刑  人  甲○○
上列聲請人因受刑人竊盜案件，就本院99年度上易字第1131號確
定判決聲請更定累犯之刑，本院裁定如下：
    主  文
甲○○犯如附表二所載之各罪，各處如附表二所載之刑，應執行
有期徒刑肆年貳月。
    理  由
一、聲請意旨略以：受刑人甲○○因犯竊盜案件，經本院以99年
    度上易字第1131號判決確定，茲查該受刑人前於民國94年間
    涉犯陸海空軍刑法之違反職役職責等罪，經臺灣高等軍事法
    院高雄分院以94年度高審字第113 號判決判處有期徒刑一年
    四月確定，及因違反毒品危害防制條例案件經臺灣臺南地方
    法院以94年度訴字第1055號判決判處有期徒刑十月確定，嗣
    經臺灣臺南地方法院以94年度聲字第1885號裁定定其應執行
    有期徒刑二年一月確定，於95年9月19日至96年3月15日假釋
    出監並付保護管束，惟因其於假釋期間再犯毒品危害防制條
    例等案件，經臺灣臺南地方法院檢察署檢察官撤銷假釋、執
    行殘刑，已於96年7 月16日執行殘刑完畢，而被告所涉本院
    99年度上易字第1131號案件之犯罪時間為98年10月8 日至同
    年12月12日（詳如附表所載，聲請意旨所載之犯罪時間僅有
    98年10月8 日，應予更正），係在上開殘刑執行完畢後，未
    逾五年而再犯有期徒刑以上之罪，為累犯，依刑法第47條規
    定應加重本刑至二分之一，爰依刑法第48條前段、刑事訴訟
    法第477條第1項聲請更定其刑等語。
二、按受徒刑之執行完畢，或一部之執行而赦免後，五年以內故
    意再犯有期徒刑以上之罪者，為累犯，加重本刑至二分之一
    。又裁判確定後，發覺為累犯者，依前條之規定更定其刑。
    刑法第47條第1 項、第48條前段分別定有明文。次按刑法第
    48條應更定其刑者，由該案犯罪事實最後判決之法院之檢察
    官，聲請該法院裁定之，刑事訴訟法第477條第1項亦有明定
    。再按刑法第47條第1 項累犯之規定，以曾受徒刑之執行完
    畢為其要件，包括單一罪刑及數罪併罰所定執行刑之執行，
    如所犯數罪不合併罰要件，而依判決確定先後，獨立接續執
    行，其再犯之罪是否成立累犯，應與前所犯各獨立罪名之執
    行完畢日期分別計算定之；然依刑法第79條之1第1項、第 3
    項規定，二以上徒刑併執行者，其報請許可假釋之最低應執
    行期間及假釋期間（即殘餘刑期），均合併計算，致該合併
    執行之刑無從割裂，關於累犯之認定，僅得以合併計算之假
    釋期間期滿或殘刑執行完畢日期計之。倘受刑人係經撤銷假
    釋執行殘刑後，始接續執行再犯之他刑，如將其殘餘刑期與
    再犯案件之刑期合併計算執行期間，將使殘刑部分不能完全
    執行，反有二度受假釋之不合理現象。有鑒於此，乃增訂刑
    法第79條之1第5項規定，以求其平，此有該條立法理由可資
    參酌。是依刑法第79條之1第5項規定，假釋經撤銷後之殘刑
    與再犯之他刑並無同條第1項、第3項合併計算報請許可假釋
    及假釋期間規定之適用，其執行期間遇有累進處遇者，依行
    刑累進處遇條例施行細則第14條第2 項規定，亦不適用該條
    例合併計算刑期定責任分數之規定，自不生合併執行之刑（
    殘刑與再犯之他刑）無從割裂之情況。此際，其假釋經撤銷
    後之殘刑一經執行完畢，無待接續執行之他刑全數執行，殘
    刑部分即屬執行完畢。
三、經查，受刑人前因違反職役職責及竊盜案件，經臺灣高等軍
    事法院高雄分院以94年度高審字第113 號判決判處有期徒刑
    一年四月確定；另因犯施用第一級毒品案件，經臺灣臺南地
    方法院以94年度訴字第1055號判決判處有期徒刑十月確定，
    嗣前開刑期經臺灣臺南地方法院以94年度聲字第1885號裁定
    定其定應執行有期徒刑二年一月確定，於95年9 月19日至96
    年3 月15日假釋出監並付保護管束，嗣因其另犯毒品案件經
    撤銷前開假釋，其復於96年5 月23日入監先單獨執行所餘殘
    刑有期徒刑5 月24日，本應於96年11月15日始執行期滿，然
    因上開違反職役職責、竊盜及施用第一級毒品之罪刑均合於
    中華民國九十六年罪犯減刑條例之減刑規定，經臺灣臺北地
    方法院以96年度聲減字第1051號裁定均予減刑後，再合併定
    應執行刑有期徒刑一年又十五日確定，且減刑後因其在監執
    行期間已逾有期徒刑一年十五日，即毋庸繼續執行殘刑，揆
    諸前開說明，遂認其已於96年7月16日執行完畢（於96年7月
    16日起，始開始接續執行另案經合併定應執行有期徒刑之刑
    期，並另合併計算再次報請許可假釋之最低應執行期間及假
    釋期間），並經換發執行指揮書結案等情，有臺灣板橋地方
    法院檢察署檢察官96年執助午字第1607、2527、2527號之 1
    、2356號號執行指揮書等件在卷可稽。又受刑人復於前揭有
    期徒刑執行完畢後五年內之98年10月8 日、10月10日、10月
    23日、11月13日、11月15日、11月16日、11月17日、11月19
    日、11月20日、11月21日、12月12日（詳如附表一、二所載
    ），因故意再犯刑法第320條第1項之竊盜等罪，經本院以99
    年度上易字第1131號判決分別判處如附表一所示之刑，並定
    應執行刑有期徒刑三年確定在案，但該判決漏未依累犯之規
    定對被告各次犯行加重其刑等情，亦有本院99年度上易字第
    1131號刑事判決書在卷可稽。是受刑人於上開有期徒刑執行
    完畢後五年內，故意再犯有期徒刑以上之竊盜等罪，均為累
    犯，且前揭拘役刑期之執行尚未完畢，復無赦免之情，揆諸
    前揭規定，自應更定其刑，聲請人就本件受刑人上開所犯竊
    盜等罪，向本院聲請更定累犯之刑，本院審核認聲請為正當
    ，爰各依刑法第47條第1 項規定加重其刑如附表二所示，並
    定其執行刑有期徒刑四年二月。
四、依刑事訴訟法第477條第1 項，刑法第48條前段、第47條第1
    項、第41條第1 項前段、第51條第5款，裁定如主文。
中    華    民    國    99    年    10    月    25    日
                  刑事第十四庭  審判長法  官  陳志洋
                                      法  官  梁耀鑌
                                      法  官  遲中慧
以上正本證明與原本無異。
不得抗告。
                                      書記官  陳韋杉
中    華    民    國    99    年    10    月    26    日
附表一：
┌──┬───┬──────┬──────────────┐
│編號│  罪名│處刑        │ 備          註             │
├──┼───┼──────┼──────────────┤
│一  │竊盜  │有期徒刑柒月│本院99年度上易字第1131號判決│
│    │      │            │事實欄第二項(一)部分（犯罪時間│
│    │      │            │：98年10月8日上午10時30分） │
├──┼───┼──────┼──────────────┤
│二  │竊盜  │有期徒刑柒月│本院99年度上易字第1131號判決│
│    │      │            │事實欄第二項(二)部分（犯罪時間│
│    │      │            │：98年10月8日下午1時50分）  │
├──┼───┼──────┼──────────────┤
│三  │竊盜  │有期徒刑柒月│本院99年度上易字第1131號判決│
│    │      │            │事實欄第二項(三)部分（犯罪時間│
│    │      │            │：98年10月10日下午1時50分） │
├──┼───┼──────┼──────────────┤
│四  │竊盜  │有期徒刑柒月│本院99年度上易字第1131號判決│
│    │      │            │事實欄第二項(四)部分（犯罪時間│
│    │      │            │：98年10月23日下午2時）     │
├──┼───┼──────┼──────────────┤
│五  │竊盜  │有期徒刑柒月│本院99年度上易字第1131號判決│
│    │      │            │事實欄第二項(五)部分（犯罪時間│
│    │      │            │：98年11月13日上午10時20分）│
├──┼───┼──────┼──────────────┤
│六  │竊盜  │有期徒刑柒月│本院99年度上易字第1131號判決│
│    │      │            │事實欄第二項(六)部分（犯罪時間│
│    │      │            │：98年11月15日下午4時45分） │
├──┼───┼──────┼──────────────┤
│七  │竊盜  │有期徒刑柒月│本院99年度上易字第1131號判決│
│    │      │            │事實欄第二項(七)部分（犯罪時間│
│    │      │            │：98年11月16日上午11時）    │
├──┼───┼──────┼──────────────┤
│八  │竊盜  │有期徒刑伍月│本院99年度上易字第1131號判決│
│    │      │            │事實欄第二項(八)部分，自首（犯│
│    │      │            │罪時間：98年11月17日中午12時│
│    │      │            │）                          │
├──┼───┼──────┼──────────────┤
│九  │竊盜  │有期徒刑伍月│本院99年度上易字第1131號判決│
│    │      │            │事實欄第二項(九)部分，自首（犯│
│    │      │            │罪時間：98年11月19日下午    │
│    │      │            │5時30分）                   │
├──┼───┼──────┼──────────────┤
│十  │竊盜  │有期徒刑柒月│本院99年度上易字第1131號判決│
│    │      │            │事實欄第二項(十)部分（犯罪時間│
│    │      │            │：98年11月20日上午10時30分）│
├──┼───┼──────┼──────────────┤
│十一│竊盜  │有期徒刑柒月│本院99年度上易字第1131號判決│
│    │      │            │事實欄第二項(十一)部分（犯罪時間│
│    │      │            │：98年11月21日下午1時5分）  │
├──┼───┼──────┼──────────────┤
│十二│竊盜  │有期徒刑陸月│本院99年度上易字第1131號判決│
│    │      │            │事實欄第二項(十二)部分（犯罪時間│
│    │      │            │：98年12月12日上午5時15分） │
└──┴───┴──────┴──────────────┘
附表二：
┌──┬─────┬────────┬──────────────┐
│編號│  罪名    │處         刑   │ 備          註             │
├──┼─────┼────────┼──────────────┤
│一  │竊盜，累犯│有期徒刑拾月    │本院99年度上易字第1131號判決│
│    │          │                │事實欄第二項(一)部分（犯罪時間│
│    │          │                │：98年10月8日上午10時30分） │
├──┼─────┼────────┼──────────────┤
│二  │竊盜，累犯│有期徒刑拾月    │本院99年度上易字第1131號判決│
│    │          │                │事實欄第二項(二)部分（犯罪時間│
│    │          │                │：98年10月8日下午1時50分）  │
├──┼─────┼────────┼──────────────┤
│三  │竊盜，累犯│有期徒刑拾月    │本院99年度上易字第1131號判決│
│    │          │                │事實欄第二項(三)部分（犯罪時間│
│    │          │                │：98年10月10日下午1時50分） │
├──┼─────┼────────┼──────────────┤
│四  │竊盜，累犯│有期徒刑拾月    │本院99年度上易字第1131號判決│
│    │          │                │事實欄第二項(四)部分（犯罪時間│
│    │          │                │：98年10月23日下午2時）     │
├──┼─────┼────────┼──────────────┤
│五  │竊盜，累犯│有期徒刑拾月    │本院99年度上易字第1131號判決│
│    │          │                │事實欄第二項(五)部分（犯罪時間│
│    │          │                │：98年11月13日上午10時20分）│
├──┼─────┼────────┼──────────────┤
│六  │竊盜，累犯│有期徒刑拾月    │本院99年度上易字第1131號判決│
│    │          │                │事實欄第二項(六)部分（犯罪時間│
│    │          │                │：98年11月15日下午4時45分） │
├──┼─────┼────────┼──────────────┤
│七  │竊盜，累犯│有期徒刑拾月    │本院99年度上易字第1131號判決│
│    │          │                │事實欄第二項(七)部分（犯罪時間│
│    │          │                │：98年11月16日上午11時）    │
├──┼─────┼────────┼──────────────┤
│八  │竊盜，累犯│有期徒刑柒月    │本院99年度上易字第1131號判決│
│    │          │                │事實欄第二項(八)部分，自首（犯│
│    │          │                │罪時間：98年11月17日中午12時│
│    │          │                │）                          │
├──┼─────┼────────┼──────────────┤
│九  │竊盜，累犯│有期徒刑柒月    │本院99年度上易字第1131號判決│
│    │          │                │事實欄第二項(九)部分，自首（犯│
│    │          │                │罪時間：98年11月19日下午    │
│    │          │                │5時30分）                   │
├──┼─────┼────────┼──────────────┤
│十  │竊盜，累犯│有期徒刑拾月    │本院99年度上易字第1131號判決│
│    │          │                │事實欄第二項(十)部分（犯罪時間│
│    │          │                │：98年11月20日上午10時30分）│
├──┼─────┼────────┼──────────────┤
│十一│竊盜，累犯│有期徒刑拾月    │本院99年度上易字第1131號判決│
│    │          │                │事實欄第二項(十一)部分（犯罪時間│
│    │          │                │：98年11月21日下午1時5分）  │
├──┼─────┼────────┼──────────────┤
│十二│竊盜，累犯│有期徒刑捌月    │本院99年度上易字第1131號判決│
│    │          │                │事實欄第二項(十二)部分（犯罪時間│
│    │          │                │：98年12月12日上午5時15分） │
└──┴─────┴────────┴──────────────┘

司法院資訊處製作；財團法人民間司法改革基金會備份。
